【裁判字號】    99,聲,551
【裁判日期】    991231
【裁判案由】    停止執行
【裁判全文】
臺灣臺北地方法院民事裁定               99年度聲字第551號
聲  請  人  郭小榕
相  對  人  束小英
上列當事人間聲請停止停止執行事件，本院裁定如下：
    主  文
聲請駁回。
聲請程序費用由聲請人負擔。
    理  由
一、按強制執行程序開始後，除法律另有規定外，不停止執行。
    有回復原狀之聲請，或提起再審或異議之訴，或對於和解為
    繼續審判之請求，或提起宣告調解無效之訴、撤銷調解之訴
    ，或對於許可強制執行之裁定提起抗告時，法院因必要情形
    或依聲請定相當並確實之擔保，得為停止強制執行之裁定，
    強制執行法第18條定有明文。又，發票人主張本票係偽造、
    變造者，於前條裁定送達後20日內，得對執票人向為裁定之
    法院提起確認之訴。發票人證明已依前項規定提起訴訟時，
    執行法院應停止強制執行。但得依執票人聲請，許其提供相
    當擔保，繼續強制執行，亦得依發票人聲請，許其提供相當
    擔保，停止強制執行。發票人主張本票債權不存在而提起確
    認之訴不合於第1項之規定者，法院依發票人聲請，得許其
    提供相當並確實之擔保，停止強制執行，非訟事件法第195
    條亦有規定。是以強制執行開始後，除有上開強制執行法第
    18條第2項、非訟事件法第195條規定之情形，而經民事法院
    裁定准許者外，不得任意停止執行。
二、本件聲請意旨略以：相對人執聲請人所簽發，發票日96年8
    月23日，面額新台幣（下同）185萬元，付款地未載之本票1
    紙，向鈞院聲請本票准許強制執行，經鈞院以99年度司票字
    第1102 3號裁定准予強制執行。而聲請人雖曾向相對人借款
    ，然聲請人業已清償借款，相對人聲請本票裁定顯係以一筆
    借款而要求聲請人清償兩次。是聲請人與相對人間實際債權
    與本票裁定不符。為免相對人憑本票裁定聲請強制執行而損
    及聲請人權益，爰聲請法院停止執行云云。
三、經查，聲請人就前開本票裁定提起抗告，業經本院於99年12
    月31日以99年度抗字第270號裁定駁回，自無依強制執行法
    第18條規定停止強制執行之必要；聲請人復未主張其業已提
    起確認本票債權不存在之訴，是亦無從依非訟事件法第195
    條規定停止強制執行，揆諸首開說明，聲請人本件停止執行
    之聲請，自無理由，應予駁回。
四、依強制執行法第30條之1、民事訴訟法第95條、第78條，裁
    定如主文。
中    華    民    國    99    年    12    月    31    日
                  民事第三庭    法  官  陳怡雯
以上正本係照原本作成。
如對本裁定抗告須於裁定送達後10日內向本院提出抗告狀，並繳
納抗告費新臺幣1,000元。
中    華    民    國    99    年    12    月    31    日
                                書記官  鄭美華

司法院資訊處製作；財團法人民間司法改革基金會備份。
